臺灣臺中地方法院刑事判決　95年度易字第3728號
公　訴　人　臺灣臺中地方法院檢察署檢察官
被　　　告　飛樂網有限公司（起訴書誤為飛樂網科技有限公司
　　　　　　）
兼　代表人　丁○○
　　　　　　　　　　5
上列被告等因違反著作權法案件，經檢察官提起公訴（95年度偵
字第7896號、第16403號），本院判決如下：
    主    文
丁○○共同連續擅自以公開傳輸之方法侵害他人之著作財產權，
處有期徒刑伍月，如易科罰金，以銀元佰元即新臺幣玖佰元折
算壹日。扣案如附表一至三所示之物，均沒收。
飛樂網有限公司之代表人，因執行業務，犯擅自以公開傳輸之方
法侵害他人之著作財產權之罪，科罰金新臺幣拾伍萬元。
    犯罪事實
一、丁○○明知「桃花朵朵開」、「花田錯」、「潘朵拉」、「
    我要快樂」、「忘記愛過」、「睫毛彎彎」、「女朋友」、
    「心口不一」、「決戰鬥室」、「直覺」等一萬一千一百四
    十一首音樂歌曲分別係滾石國際音樂股份有限公司、新力博
    德曼音樂娛樂股份有限公司、福茂唱片音樂股份有限公司、
    華納國際音樂股份有限公司、科藝百代股份有限公司、艾迴
    股份有限公司、華研國際音樂股份有限公司、上華國際企業
    股份有限公司（起訴書誤為時華國際業股份有限公司）、環
    球國際唱片股份有限公司、豐華唱片股份有限公司等十家公
    司享有著作財產權之音樂著作，竟未經前揭公司之同意或授
    權，基於重製及公開傳輸之方法侵害他人之著作財產權之概
    括犯意，先自民國九十四年一月間起，擅自從「ezpeer」網
    站或與成年網友間之相互分享，陸續下載前揭著作權人享有
    著作財產權之音樂著作MP3音樂歌曲，以此方式，連續非法
    重製上開音樂著作。另於九十四年四月八日則在臺中市西屯
    區○○○○街一八六號十一樓之一設立「飛樂網有限公司」
    （起訴書誤為飛樂網科技有限公司），並擔任該公司代表人
    ，實際參與該公司之業務執行，並於九十四年四月二十六日
    ，向中華電信股份有限公司數據通信分公司申請以伺服器主
    機代管方式，在飛樂網有限公司地址架設「AVpeer飛樂網」
    網站（網址：http://www.avpeer.com.tw、IP位址：210.61
     .79.201，伺服器主機放置在臺中市○○路○段三五一號六
    樓中華電信IDC機房）；另以其不知情之胞兄黎秋彬名義向
    中華電信公司申設「202.39.63.97」IP專線及「202.39.63.
    98」、「202.39.63.99」、「202.39.63.100」等FTTB專業
    型IP主機（俗稱：小P），裝設在臺中市西屯區大石五巷三
    十三號黎秋彬住處；再商請不知情之友人鄭維祿（另由檢察
    官為不起訴處分）撰寫「AVpeer之點對點檔案分享軟體」（
    下簡稱AVpeer軟體）及設計分類網頁。之後，由丁○○將其
    擅自從「ezpeer」網站所下載之前開MP3音樂歌曲一一輸入
    上揭網頁所建立之「新片」、「國語」、「台語」、「西洋
    」、「日韓」、「粵語」、「影視」、「其他」等分類網頁
    內容，並連續將各該MP3音樂歌曲儲放重製在上開FTTB專業
    型IP主機，再以「遠程遙控與檔案傳送程式」施以遙控操作
    及管理該主機。迨一切就序，丁○○即自九十五年初起，免
    費接受與之有共同犯意聯絡之姓名年籍不詳已滿十八歲之人
    上網註冊登錄為會員，會員一登錄AVpeer飛樂網網站伺服器
    主機，經驗證會員帳號密碼後，即登入轉址主機，轉址主機
    則指派一台檔名索引伺服器與會員連線，AVpeer客戶端軟體
    即將會員電腦內之MP3格式之錄音檔案自動設定為分享資料
    夾（預設值為Ｃ磁碟機，標題為「AVpeer」資料夾之「MYMU
    SIC」子資料夾），並將其內所有檔案之演唱者名稱、歌曲
    名稱、專輯名稱、存放路徑、傳輸埠號（即PORTNUMBER）、
    檔案大小及經由中華電信提供之ADSL寬頻線路所配賦之網路
    節點IP位址、連續速度等資料，自動上傳至AVpeer飛樂網之
    檔名索引伺服器予以紀錄，以建立集中檔名管理之資料庫，
    再提供可分享此一檔案之各已連續會員電腦中之MP3格式音
    樂檔案名稱、會員暱稱、檔案大小、連續速度之資訊畫面予
    會員，會員即得點選特定會員，下達下載歌曲之指令，檔名
    索引伺服器即建立欲下載之會員與被請求下載之該特定會員
    之網路節點IP之TCP/IP連線（此即「點對點（PEER TO PEER
    ）連結檔案分享技術」），由會員間完成下載之行為，計有
    五百多人次上網瀏覽及相互公開傳輸、下載重製前揭音樂著
    作MP3音樂歌曲，丁○○與姓名年籍不詳已滿十八歲之會員
    即共同以前開公開傳輸、重製之方式，連續侵害前揭音樂著
    作財產權人之著作財產權。嗣於九十五年三月十五日，經法
    務部調查局臺中市調查站分別至臺中市西屯區○○○○街一
    八六號十一樓之一飛樂網有限公司、臺中市西屯區大石五巷
    三十三號黎秋彬住處，以及臺中市○○路○段三五一號六樓
    等地進行搜索，分別查獲如附表一至三所示之物。
二、案經法務部調查局臺中市調查站（下稱臺中市調查站）移送
    臺灣臺中地方法院檢察署檢察官偵查起訴。
    理    由
一、上揭犯罪事實，業據被告丁○○於臺中市調查站詢問時自白
    不諱，復於本院審理時為認罪之陳述，核與財團法人國際唱
    片業交流基金會法務人員甲○○、執行組組員丙○○於臺中
    市調查站詢問時及偵查中所指訴之情節相符，又經證人黎秋
    彬、鄭維祿於臺中市調查站詢問時及偵查中分別證述詳確，
    並有飛樂網網頁資料、小Ｐ資料、鑑識報告書、飛樂網有限
    公司董監事查詢結果、照片、中華電信數據通信分公司中區
    客服中心回覆單、FTTB用戶資料、ADSL用客資料、下載MP3
    音樂歌曲明細表、飛樂網有限公司基本資料查詢、「AVpeer
    飛樂網」網站基本資料附卷可稽，及如附表一至三所示之物
    扣案可憑。據上，可知被告丁○○前開自白，確與事實相符
    ，堪予採信。從而，本件事證明確，被告飛樂網有限公司之
    代表人即被告丁○○之上揭犯行，洵堪認定。
二、新舊法比較之說明：
（一）刑法第二條第一項規定：
      查被告丁○○行為後，刑法第二條第一項業於九十四年二
      月二日修正公布，並自九十五年七月一日起施行。修正後
      刑法第二條第一項規定，已將新舊法律適用之「從新從輕
      」原則，改採「從舊從輕」原則，而此規定僅係規範行為
      後法律變更所生新舊法律比較適用之準據法，並非實體刑
      罰法律，自不生行為後法律變更之比較適用之問題，應逕
      行適用新法第二條第一項之規定，為「從舊從輕」之比較
      。
（二）刑法第三十三條第五款法定刑為罰金部分：
      被告丁○○行為後，刑法第三十三條第五款業於九十四年
      二月二日修正公布，並自九十五年七月一日起施行；修正
      後刑法第三十三條第五款規定「罰金：新臺幣一千元以上
      ，以百元計算之。」，與修正前刑法第三十三條第五款規
      定「罰金：一元以上。」不同。比較新舊法結果，以舊法
      較有利於行為人，故依刑法第二條第一項前段規定，自應
      適用行為時之法律即修正前刑法第三十三條第五款規定決
      定其罰金部分之法定刑。
（三）刑法第二十八條規定：
      行為後法律文字雖經修正，但對行為人倘無有利或不利之
      情形者，即不生應依刑法第二條第一項為新舊法律比較之
      問題。被告丁○○行為時之刑法第二十八條原規定：「二
      人以上共同『實施』犯罪之行為者，皆為共同正犯。」嗣
      雖經修正為：「二人以上共同『實行』犯罪之行為者，皆
      為共同正犯。」然因被告丁○○與姓名年籍不詳已滿十八
      歲之會員係基於犯意聯絡，共同實行本件犯行，是不論依
      新法或舊法，均應構成共同正犯，上述刑法第二十八條之
      修正內容，對於被告等二人並無「有利或不利」之影響，
      依前述說明，自無比較新舊法律適用之必要（最高法院九
      十六年度台上字第二一三七號裁判可資參照）。
（四）刑法第五十六條連續犯之規定：
　　　查被告丁○○行為後，刑法第五十六條連續犯之規定，業
      於九十四年二月二日修正公布刪除，並自九十五年七月一
      日施行，則被告之犯行，因行為後新法業已刪除連續犯之
      規定，此刪除雖非犯罪構成要件之變更，但顯已影響行為
      人刑罰之法律效果，自屬法律有變更，依新法第二條第一
      項規定，比較新、舊法結果，仍應適用較有利於被告之行
      為時法律即舊法論以連續犯（最高法院九十五年第八次刑
      事庭會議決議參照）。
（五）刑法第五十五條牽連犯之規定：
      被告丁○○行為後，刑法第五十五條牽連犯之規定，業於
      九十四年二月二日修正公布刪除，並自九十五年七月一日
      施行。則本案被告所犯著作權法第九十一條第一項及同法
      第九十二條之罪，具有手段目的之牽連關係，依修正前刑
      法第五十五條牽連犯之規定，應從犯罪情節較重之著作權
      法第九十二條之罪處斷。若依修正後之刑法，既已刪除牽
      連犯之規定，則所犯上開二罪，應依數罪併罰之規定分論
      併罰。比較新舊法之規定，修正後之規定並非較有利於被
      告丁○○。
（六）刑法第四十一條第一項規定：
      查被告丁○○行為後，刑法第四十一條第一項前段業於九
      十四年二月二日修正公布，並於九十五年七月一日施行。
      修正前刑法第四十一條第一項前段規定：「犯最重本刑為
      五年以下有期徒刑以下之刑之罪，而受六個月以下有期徒
      刑或拘役之宣告，因身體、教育、職業、家庭之關係或其
      他正當事由，執行顯有困難者，得以一元以上三元以下（
      按指銀元）折算一日，易科罰金。」，又被告行為時之易
      科罰金折算標準，修正前罰金罰鍰提高標準條例第二條前
      段（現已刪除）規定，就其原定數額提高為一百倍折算一
      日，則本件被告行為時之易科罰金折算標準，應以銀元三
      百元折算一日，經折算為新臺幣後，應以新臺幣九百元折
      算為一日。惟修正後之刑法第四十一條第一項前段則規定
      ：「犯最重本刑為五年以下有期徒刑以下之刑之罪，而受
      六個月以下有期徒刑或拘役之宣告者，得以新臺幣一千元
      、二千元或三千元折算一日，易科罰金。」比較修正前後
      之易科罰金折算標準，以九十五年七月一日修正公布施行
      前之規定，較有利於行為人，則應依刑法第二條第一項前
      段，適用修正前刑法第四十一條第一項前段及罰金罰鍰提
      高標準條例第二條規定，定其折算標準。
三、核：(一)被告丁○○所為，係犯著作權法第九十一條第一項之
    擅自以重製之方法侵害他人之著作財產權罪及同法第九十二
    條之擅自以公開傳輸之方法侵害他人之著作財產權罪。被告
    丁○○與姓名年籍不詳已滿十八歲之會員間就上開二犯行，
    有犯意之聯絡及行為之分擔，皆為共同正犯。被告丁○○多
    次非法重製及公開傳輸之犯行，均時間緊接，方法相同，分
    別觸犯構成要件相同之罪名，均顯係基於概括犯意為之，各
    依連續犯規定論以一罪，並均依法加重其刑。被告丁○○所
    犯上開二罪間，有手段目的之牽連關係，應從一重之擅自以
    公開傳輸之方法侵害他人之著作財產權罪處斷。又公訴人雖
    依被告丁○○於臺中市調查站詢問時之供述，認被告丁○○
    除自「ezpeer」網站下載前揭著作權人享有著作財產權之音
    樂著作MP3音樂歌曲外，另有自「kuro」網站非法下載MP3音
    樂歌曲，但業據被告丁○○於本院審理時堅詞否認有自「ku
    ro」網站下載MP3音樂歌曲之事實，辯稱：曾想嘗試，但因
    「kuro」網站下載速度太慢，沒有成功，就沒有再試等語，
    遍查偵查全卷，又查無其他補強證據可證被告丁○○於臺中
    市調查站之前開供述方屬實在，尚難遽認被告丁○○亦有自
    「kuro」網站非法下載MP3音樂歌曲之犯行，公訴人此部分
    之事實認定，容有未洽。(二)另被告飛樂網有限公司之代表人
    即被告丁○○，既因執行職務時，犯前開擅自以公開傳輸之
    方法侵害他人之著作財產權罪，應依著作權法第一百零一條
    第一項之規定，對被告飛樂網有限公司科處罰金（按著作權
    法第一百零一條第一項雖於九十五年五月三十日修正公布，
    並自九十五年七月一日施行，但該次修正係配合同法第九十
    四條之刪除，而調整第一項相關條次文字，就本件而言，無
    新舊法比較問題，附此明）。爰審酌被告丁○○雖於八十
    年間因竊盜罪，經本院判處有期徒刑八月，緩刑三年確定，
    但緩刑期滿未經撤銷，其刑之宣告失其效力，除此之外，無
    任何犯罪紀錄，素行良好，有臺灣高等法院全國前案簡列表
    可按，其因貪圖私利，罔顧「桃花朵朵開」等一萬一千一百
    四十一首音樂歌曲分別係滾石國際音樂股份有限公司等十家
    公司享有著作財產權之音樂著作，利用網路無遠弗屆之便捷
    性，擅自重製及公開傳輸，侵害之音樂著作數量龐大，造成
    上開著作財產權人鉅大之損失，且無視政府大力宣導尊重他
    人智慧財產權之法令，影響我國保護智慧財產權之國際形象
    ，會員上網瀏覽傳輸約有五百多人次，營運之時間非長，暨
    被告丁○○為經營飛樂網公司及網站投注二百多萬之資金，
    迄今尚無任何營收，有財政部台灣省中區國稅局函附之飛樂
    網有限公司自設立起迄今之營業稅資料一份可證，所得利益
    不多，且飛樂網有限公司亦已停止營業，不會再營業造成損
    害，再考其犯罪動機、目的、手段、智識及生活情狀，暨被
    告丁○○能坦認犯行，態度良好，並為飛樂網有限公司之代
    表人等一切情狀，分別量處如主文所示之刑，並就被告丁○
    ○部分，諭知易科罰金之折算標準。扣案如附表一至三所示
    之物，均係被告丁○○所有，分別供違犯上開犯行所用或所
    得之物（詳如各該附表備註欄所載），業據其供承在卷，爰
    依著作權法第九十八條之規定，在被告丁○○所宣告刑之項
    下，諭知沒收。
據上論斷，應依刑事訴訟法第二百九十九條第一項前段、著作權
法第九十一條第一項、第九十二條、第九十八條、第一百零一條
第一項，刑法第十一條、第二條第一項前段、第二十八條、第五
十六條（修正前）、第五十五條（修正前）、第四十一條第一項
前段（修正前），修正前罰金罰鍰提高標準條例第二條（修正前
），現行法規所定貨幣單位折算新臺幣條例第二條，判決如主文
。
本案經檢察官乙○○到庭執行職務
中　　華　　民　　國　　96　　年　　5 　　月　　3 　　日
            刑事第十一庭  審判長法　官　王世華
                                法　官　林慶郎
                                法　官　莊嘉蕙
以上正本證明與原本無異。
如不服本判決，應於送達後十日內向本院提出上訴狀（須附繕本
），上訴於臺灣高等法院臺中分院。
                                書記官　魏愛玲
中　　華　　民　　國　　96　　年　　5 　　月　　3 　　日
附錄論罪科刑法條
著作權法第91條第1項
擅自以重製之方法侵害他人之著作財產權者，處三年以下有期徒
刑、拘役，或科或併科新臺幣七十五萬元以下罰金。
著作權法第92條
擅自以公開口述、公開播送、公開上映、公開演出、公開傳輸、
公開展示、改作、編輯、出租之方法侵害他人之著作財產權者，
處三年以下有期徒刑、拘役、或科或併科新臺幣七十五萬元以下
罰金。
著作權法第101條第1項
法人之代表人、法人或自然人之代理人、受雇人或其他從業人員
，因執行業務，犯第九十一條至第九十三條、第九十五條至第九
十六條之一之罪者，除依各該條規定處罰其行為人外，對該法人
或自然人亦科各該條之罰金。
附表一：
┌───────────────────────────┐
│搜索時間：95年3月15日上午9時30分                      │
│搜索地點：臺中市○○區○○路一段三五一號              │
├──┬────────┬────┬──────────┤
│編號│扣押物品名稱    │數　　量│備　　　　　　　註  │
├──┼────────┼────┼──────────┤
│一  │電腦主機        │一部    │丁○○所有，供其非法│
│    │                │        │重製及公開傳輸前揭音│
│    │                │        │樂著作所用之物      │
├──┼────────┼────┼──────────┤
│二  │鍵盤            │一個    │同上                │
├──┼────────┼────┼──────────┤
│三  │滑鼠　          │一個    │同上                │
│    │                │        │                    │
├──┼────────┼────┼──────────┤
│四  │電源線          │二條    │同上                │
└──┴────────┴────┴──────────┘
附表二：
┌───────────────────────────┐
│搜索時間：95年3月15日上午9時37分                      │
│搜索地點：臺中市西屯區大石五巷三十三號                │
├──┬────────┬────┬──────────┤
│編號│扣押物品名稱    │數　　量│備　　　　　　　註  │
├──┼────────┼────┼──────────┤
│一  │電腦主機        │三部    │丁○○所有供其非法重│
│    │                │        │製上揭音樂著作所用之│
│    │                │        │物                  │
├──┼────────┼────┼──────────┤
│二  │網路分享器      │一具    │丁○○所有供其非法重│
│    │                │        │製、公開傳輸上揭音樂│
│    │                │        │著作所用之物        │
├──┼────────┼────┼──────────┤
│三  │顯示器          │一部    │同上                │
├──┼────────┼────┼──────────┤
│四  │主機切換開關    │一具    │同上                │
├──┼────────┼────┼──────────┤
│五  │鍵盤            │一部    │同上                │
├──┼────────┼────┼──────────┤
│六  │ＭＰ３及ＷＭＡ錄│二萬二千│丁○○所有供其非法重│
│    │音檔案          │三百四十│製、公開傳輸上揭音樂│
│    │                │三個（起│著作所得及所用之物  │
│    │                │訴書誤為│                    │
│    │                │二十二及│                    │
│    │                │三百四十│                    │
│    │                │三個）  │                    │
├──┼────────┼────┼──────────┤
│七  │數據路由器      │一具    │丁○○所有供其非法重│
│    │                │        │製、公開傳輸上揭音樂│
│    │                │        │著作所用之物        │
├──┼────────┼────┼──────────┤
│八  │營業資料        │一份    │丁○○所有供其經營飛│
│    │                │        │樂網有限公司所用之物│
├──┼────────┼────┼──────────┤
│九  │盜版光碟        │六十八片│丁○○所有供其非法重│
│    │                │        │製、公開傳輸上揭音樂│
│    │                │        │著作所得及所用之物  │
└──┴────────┴────┴──────────┘
附表三：
┌───────────────────────────┐
│搜索時間：95年3月15日上午10時10分                     │
│搜索地點：臺中市○○區○○路十九街一八六號十一樓之一  │
├──┬────────┬────┬──────────┤
│編號│扣押物品名稱    │數　　量│備　　　　　　　　註│
├──┼────────┼────┼──────────┤
│一  │帳冊            │四份    │丁○○所有，供其經營│
│    │                │        │飛樂網有限公司所用之│
│    │                │        │物                  │
├──┼────────┼────┼──────────┤
│二  │公司資料        │五份    │同上                │
│    │                │        │                    │
├──┼────────┼────┼──────────┤
│三  │音樂資料        │二份    │丁○○所有，因其非法│
│    │                │        │重製前揭音著作所得之│
│    │                │        │物                  │
├──┼────────┼────┼──────────┤
│四  │名片            │三張    │丁○○所有，供其經營│
│    │                │        │飛樂網有限公司所用之│
│    │                │        │物                  │
├──┼────────┼────┼──────────┤
│五  │複製光碟        │九片    │丁○○所有，因其非法│
│    │                │        │重製前揭音樂著作所得│
│    │                │        │之物                │
├──┼────────┼────┼──────────┤
│六  │電腦主機        │一台    │丁○○所有，因其非法│
│    │                │        │重製、公開傳輸前揭音│
│    │                │        │樂著作所用之物      │
└──┴────────┴────┴──────────┘
